臺灣臺北地方法院刑事裁定　
111年度聲字第2137號
聲  請  人  臺灣臺北地方檢察署檢察官
受  刑  人  周政緯



上列聲請人因受刑人數罪併罰有二裁判以上，聲請定其應執行刑
暨諭知易服勞役之折算標準（111年度執聲字第1854號、111年度
罰執字第699號），本院裁定如下：
    主  文
周政緯犯如附表所示之罪刑，應執行罰金新臺幣陸仟元，如易服
勞役，以新臺幣壹仟元折算壹日。
    理  由
一、聲請意旨略以：受刑人周政緯因竊盜案件，先後經判決確定
    如附表，應依刑法第53條、第51條第7款，定其應執行之刑
    ，並諭知易服勞役之標準，爰依刑事訴訟法第477條第1項聲
    請裁定等語。
二、按判決確定前犯數罪者，併合處罰之，數罪併罰，有二裁判
    以上者，依刑法第51條之規定，定其應執行之刑，數罪併罰
    ，分別宣告其罪之刑，宣告多數罰金者，於各刑中之最多額
    以上，各刑合併之金額以下，定其金額，刑法第50條第1項
    前段、第53條、第51條第7款分別定有明文。又二裁判以上
    數罪，縱其中一部分已執行完畢，如該數罪尚未全部執行完
    畢，因與刑法第54條，及司法院院字第1304號解釋所謂僅餘
    一罪之情形有別，自仍應依刑法第53條之規定，定其應執行
    之刑。至已執行部分，自不能重複執行，應由檢察官於指揮
    執行時扣除之，此與定應執行刑之裁定無涉（最高法院81年
    度台抗字第464號、75年度台抗字第472號裁定意旨參照）。
三、次按被告所犯數罪有二裁判以上時，其所犯各罪是否合於數
    罪併罰規定，應以各裁判中最初判決確定者為基準，凡在該
    裁判確定前所犯之各罪，均應依刑法第50條、第51條規定，
    定其應執行之刑。數罪併罰案件之實體裁判確定後，即生實
    質之確定力，除因增加經另案判決確定合於數罪併罰之其他
    犯罪，或原定應執行刑之數罪中有部分犯罪，因非常上訴、
    再審程序而經撤銷改判，或有赦免、減刑等情形，致原裁判
    定刑之基礎已經變動，或其他客觀上有責罰顯不相當之特殊
    情形，為維護極重要之公共利益，而有另定應執行刑之必要
    者外，法院應受原確定裁定實質確定力之拘束。已經定應執
    行刑確定之各罪，除上開例外情形外，法院再就該各罪之全
    部或部分重複定其應執行刑，前、後二裁定對於同一宣告刑
    重複定刑，行為人顯有因同一行為遭受雙重處罰之危險，自
    均屬違反一事不再理原則，不以定刑之各罪範圍全部相同者
    為限（最高法院110年度台抗大字第489號裁定意旨參照）。
四、本案受刑人周政緯因竊盜案件，先後經臺灣新北地方法院及
    本院判處如附表所示之刑，並均確定在案（聲請書附表誤載
    之處，業經本院更正，詳如附表所示），有各該刑事判決書
    及臺灣高等法院被告前案紀錄表各乙份在卷可稽。又附表編
    號1至3所示之罪雖曾經臺灣新北地方法院以111年度聲字第1
    130號裁定應執行罰金新臺幣（下同）5,500元，另附表編號
    4至8所示之罪則經本院以110年度審簡上字第242號裁定應執
    行罰金1,000元在案，然檢察官係因附表所示之各罪符合刑
    法第50條之數罪併罰規定，乃聲請就全部之罪合併定應執行
    刑，係於編號1至3、4至8所示之罪所定執行刑確定後，再增
    加經另案裁判確定合於數罪併罰規定之其他犯罪，並非僅將
    已定應執行刑確定之編號1至3、4至8所示之罪部分犯罪抽離
    而重複與他罪定應執行刑，自無違一事不再理原則。茲檢察
    官以本院為該案件犯罪事實最後判決之法院，聲請定其應執
    行之刑，本院審核認聲請為正當，應予准許。且審酌被告所
    犯如附表編號1至9所示之罪之法益侵害類型、犯罪手法及犯
    罪動機等定執行刑情狀，爰裁定其應執行之刑如主文所示，
    併諭知易服勞役之折算標準。另附表編號1至3所示之刑，依
    被告前科記錄所載，雖執行完畢，參照前揭最高法院裁判意
    旨，仍得由檢察官於換發執行指揮書時，扣除該部分已執行
    完畢之刑，並不影響本案應予定其應執行刑之結果。　　
四、依刑事訴訟法第477條第1項，刑法第53條、第51條第7款、
    第42條第3項前段，裁定如主文。　　
中　　華　　民　　國　　111 　年　　12　　月　　19　　日
　　　　　　　　　刑事第十三庭  法　官　林鈺珍
以上正本證明與原本無異。
如不服本裁定，應於裁定送達後5日內向本院提出抗告狀。因疫
情而遲誤不變期間，得向法院聲請回復原狀。
                                書記官  陳乃瑄
中　　華　　民　　國　　111 　年　　12　　月　　19　　日
附表：
編號  1 2 3 4 罪名  竊盜 竊盜 竊盜 竊盜 宣告刑  罰金新臺幣1,000元，如易服勞役，以新臺幣1,000元折算1日。 罰金新臺幣3,000元，如易服勞役，以新臺幣1,000元折算1日（共2罪）。 罰金新臺幣1,000元，如易服勞役，以新臺幣1,000元折算1日（共5罪）。 罰金新臺幣1,000元，如易服勞役，以新臺幣1,000元折算1日。 犯罪日期（民國）  110年4月15日下午2時許 ⑴110年4月15日中   午12時44分許 ⑵110年4月16日凌   晨2時43分許 ⑴110年2月2日凌   晨1時16時許 ⑵110年3月24日前   某日 ⑶110年4月11日上   午11時30分許 ⑷110年4月22日晚   間8時35分許 ⑸110年1月至3月   間某日 110年4月25日上午7時49分 偵查機關及案號 機關 臺灣新北地方檢察署 臺灣新北地方檢察署 臺灣臺北地方檢察署 臺灣臺北地方檢察署  案號 110年度速偵字588號 110年度偵字第26279號、第28364號 110年度偵字第12372號、第13635號、第15364號、第17095號、第17688號 110年度偵字第18473號、第26823號 最後事實審 法院 臺灣新北地方法院 臺灣新北地方法院 臺灣臺北地方法院 臺灣臺北地方法院  案號 110年度簡字第2251號 110年度簡字第4635號 110年度審簡上字第242號 111年度審簡上字第43號  判決日期 110年6月21日 111年1月13日 111年8月25日 111年9月27日 確定判決 法院 臺灣新北地方法院 臺灣新北地方法院 臺灣臺北地方法院 臺灣臺北地方法院  案號 110年度簡字第2251號 110年度簡字第4635號 110年度審簡上字第242號 111年度審簡上字第43號  確定日期 110年8月4日 111年3月4日 111年8月25日 111年9月27日 是否為得易服勞役之案件  是 是 是 是 備註  經臺灣新北地方法院後111年度聲字第1130號裁定應執行罰金新臺幣5,500元確定。  經本院以110年度審簡上字第242號裁定應執行罰金新臺幣1,000元確定。